【裁判字號】    88,訴更,6
【裁判日期】    890629
【裁判案由】    毒品危害防制條例
【裁判全文】
臺灣板橋地方法院刑事判決                            八十八年度訴更字第六號
    公  訴  人  臺灣板橋地方法院檢察署檢察官
    被      告  乙○○
右列被告因毒品危害防制條例案件，經檢察官提起公訴 (八十七年度偵字第二二九四
五號），本院判決公訴不受理，公訴人不服提起上訴，經臺灣高等法院諭知原判決撤
銷，發回臺灣板橋地方法院，本院判決如左：
    主  文
本件公訴不受理。
    理  由
一、公訴意旨略以：被告乙○○與甲○○（另案審結）各基於幫助之概括犯意，連續
    自民國八十七年九月至十月間，相互向年籍不詳或綽號「阿狗」之男子購買第二
    級毒品安非他命三至四次，復無償轉讓予共同被告甲○○在臺北縣板橋市○○○
    路或土城市○○路等地吸用，因認被告乙○○涉犯毒品危害防制條例第八條第二
    項連續轉讓第二級毒品罪及第十條第二項之連續幫助施用第二級毒品罪嫌，且二
    罪有方法結果之牽連關係，請求從一較重之連續轉讓第二級毒品罪處斷云云。
二、按曾為不起訴處分，而違背刑事訴訟法第二百六十條之規定再行起訴者，應諭知
    不受理判決，同法第三百零三條第四款定有明文。而毒品危害防制條例第八條第
    二項處罰之轉讓第二級毒品罪，所謂「轉讓」係指讓與動產，即讓與之合意及動
    產交付，故轉讓毒品必須具有讓與毒品之物上合意及動產交付，若將毒品氣體交
    予他人施用，即與轉讓之構成要件未盡符合，合先敘明。
三、訊據被告乙○○固坦承自八十七年九月間某日起至十月間某日止，先後約三、四
    次，在臺北縣土城市○○路○段一八七之二號十五樓共同被告甲○○住處，將渠
    向阿國買來之安非他命與共同被告甲○○共同吸用，並供承除中央路以外，還有
    亞東醫院之雜貨店那邊吸用，有時是商量好了伊去買，回來後請甲○○吸，有時
    伊問雜貨店，他說有，伊才在那邊吸等語。並於八十七年度訴字第二一五六號訴
    字案件審理時供稱：購得之安非他命置於共同被告甲○○所有之吸食器內，待安
    非他命因加熱昇華為氣體時，與共同被告甲○○一人一口吸食安非他命氣體等情
    歷歷，並於前揭案件中堅決否認有何轉讓安非他命行為，辯稱：渠於八十七年九
    月至十月間之某一日，曾受共同被告甲○○委託，代向綽號「阿狗」之姓名年籍
    不詳之成年男子購買新臺幣（下同）一千元之安非他命，但因共同被告甲○○無
    錢支付，故渠乃請黃某吸安等語（詳參八十七年度訴字第二一五六號卷八十八年
    三月十八日審理筆錄）。經查，共同被告甲○○於警訊時供述：伊在八十七年十
    月初伊曾請被告乙○○調一千元之安非他命，嗣因伊錢不夠，被告乙○○即與伊
    同至伊住處，請伊共同吸食安非他命等語（詳參八十七年偵字第二二九四五號卷
    第九頁八十七年十月十三日訊問筆錄），核與被告乙○○上揭辯解相符；雖共同
    被告甲○○於警訊及檢察官訊問時供證：伊施用之安非他命係由被告乙○○提供
    ，至少三次以上，沒有收取金錢，伊與被告乙○○二人都有互相調過，有時誰有
    錢就請誰（詳參同上偵查卷第八頁警訊筆錄、第三十頁八十七年十月十三日訊問
    筆錄），而警方於八十七年十月十三日凌晨一時二十分許，因被告乙○○供述，
    至臺北縣土城市○○路○段一八七之二號十五樓查獲共同被告甲○○時，扣得被
    告乙○○丟棄於共同被告甲○○住處之內含安非他命殘渣袋九個及共同被告甲○
    ○所有吸食器一組，此據被告乙○○及共同被告甲○○供述明確，且有搜索扣押
    證明筆錄一件在卷可稽，是被告乙○○辯稱由渠提供安非他命置於共同被告甲○
    ○所有之吸食器內，再與共同被告甲○○一人一口施用安非他命等詞，應屬真實
    可採。揆諸前開說明，被告乙○○既是將第二級毒品安非他命氣體交予共同被告
    甲○○施用，或無償代共同被告甲○○購買安非他命，並無轉讓所有權之意思，
    僅能認係幫助共同被告甲○○施用第二級毒品安非他命。又查，被告乙○○自七
    十九年間起至八十七年十月十二日止，連續多次在臺北縣土城市及板橋市施用第
    二級毒品安非他命，嗣為警於八十七年十月十二日在臺北縣板橋市亞東醫院前查
    獲，經檢察官向本院聲請，由本院以八十七年度毒聲字第二五五一號裁定送臺灣
    臺北看守所附設勒戒所觀察、勒戒後，認被告乙○○無繼續施用毒品傾向，而由
    檢察官於八十七年十月三十一日以八十七年度偵字第二二六四三號為不起訴處分
    ，此有不起訴處分書一件在卷可考，而被告除自己吸用外，即係與共同被告甲○
    ○一同吸用，顯見其吸用與幫助吸用均自始在其預定之犯罪計劃以內，主觀上係
    出於同一犯意之進行，且其施用方式，一人一口，更無從認其有何新犯意之發生
    ，是被告乙○○自八十七年九月至十月間幫助共同被告甲○○施用第二級毒品安
    非他命之犯行，與前開連續施用第二級毒品安非他命之犯行之間，顯自始即在一
    個預定犯罪計劃以內，而時間緊接，所犯為構成要件相同之罪，係基於概括犯意
    反覆為之，自應論以連續犯之裁判上一罪。被告乙○○所犯連續施用毒品犯行，
    既經公訴人為不起訴處分，且復查無刑事訴訟法第二百六十條所定之事由，猶提
    起本件公訴，故本院爰依前開刑事訴訟法第三百零三條第四款之規定，諭知不受
    理判決。
據上論斷，應依刑事訴訟法第三百零三條第四款，判決如主文。
中      華      民      國    八十九    年      六      月    二十九    日
          臺灣板橋地方法院刑事第四庭
                                          法    官    徐  子  涵
右正本證明與原本無異。
如不服本判決，應於判決送達後十日內向本院提出上訴狀。
                                          書 記 官    彭  麗  紅
中      華      民      國      八十九      年    七    月       三     日


司法院資訊處製作；財團法人民間司法改革基金會備份。
